臺灣嘉義地方法院民事判決　　　　　　　94年度重訴字第41號
原　　　告　南亞塑膠工業股份有限公司
法定代理人　甲○○
訴訟代理人　丙○○
被　　　告　彰鼎企業有限公司
　　　　　　　　　　　　號
法定代理人　乙○○
　　　　　　　　　　　　號
被　　　告　郭永仁即永成油漆工程行
　　　　　　　　　　　　號( .
上列當事人間請求損害賠償事件，本院判決如下：
    主  文
被告郭永仁即永成油漆工程行應給付原告新臺幣陸佰玖拾柒萬陸
仟伍佰肆拾元，及自民國九十四年七月二十五日起至清償日止按
年息5%計算之利息。
原告其餘之訴駁回。
訴訟費用由被告郭永仁即永成油漆工程行負擔二分之一；餘由原
告負擔。
本判決第1項於原告以新臺幣貳佰拾貳萬伍仟元供擔保後，得
假執行。
原告其餘假執行之聲請駁回。
    事  實
甲、原告方面：
  一、聲明：被告應連帶給付原告新臺幣陸佰玖拾柒萬陸仟伍佰
      肆拾元，及自起訴狀繕本送達被告之翌日起至清償日止，
      按年息5%計算之利息。訴訟費用由被告連帶負擔，並願供
      擔保請准為假執行之宣告。
  二、陳述：
    （一）被告「彰鼎企業有限公司」係「郭永仁即永成油漆工
          程行」於系爭承攬工程之連帶保證人，為求一個紛爭
          得一次解決，爰依法追加系爭工程之承攬人「郭永仁
          即永成油漆工程行」為共同被告。
    （二）被告郭永仁即永成油漆工程行於民國 (下同)八十九
          年七月間及九十年三月間分別向原告承攬「塑化碼槽
          區管線及貯槽除銹油漆工程」及「塑化碼槽區管線及
          貯槽除銹油漆 (二)」之工作，並分別於九十年三月
          及六月間完工，經原告驗收完竣並給付承攬報酬一千
          九百十萬元。
    （三）被告郭永仁即永成油漆工程行與原告訂立之「工程承
          攬書」第三頁記載：「承攬商應簽具『工程保固書』
          ，保固期限自業主通知承攬商全部工程完工驗收合格
          開立發票日起算七年」，被告郭永仁即永成油漆工程
          行並己於系爭二項承攬工程經原告驗收完竣時簽具「
          工程保固書，並記載二項承攬工程之保固期間分別為
          「自九十年九月十二日起至九十七年九月十二日止共
          七年」及「自九十年九月十一日起至九十七年九月十
          二日止共七年。
    （四）系爭工程完工後一年內，遇有銹蝕及其他應由被告郭
          永仁即永成油漆工程行履行保固責任之情形時，經原
          告通知其進行保固作業，其尚能依約履行。惟其後就
          其應履行之保固責任，迭經原告催告履行，債務人郭
          永仁即永成油漆工程行均不予置理，此種違約行為，
          影響原告權益甚鉅。為免減損原告管線及貯槽之使用
          功能及降低其使用年限並危及現場操作人員之人身安
          全，原告不得已於九十三年二月間發包由第三人興中
          發油漆工程行 (以下稱興中發)承攬「塑化碼槽區公
          共管線及貯槽除銹噴漆」，亦即係被告郭永仁即永成
          油漆工程行原應履行保固責任之工作內容。興中發己
          完成部分之工程，原告並己支付其承攬報酬共計六百
          九十七萬六千五百四十元。
    （五）被告郭永仁即永成油漆工程行未依約履行保固責任，
          致原告受有上述金額之六百九十七萬六千五百四十元
          損害，依承攬之法律關係，被告郭永仁即永成油漆工
          程行自應負給付之責。
     (六) 被告彰鼎企業有限公司為被告郭永仁即永成油漆工程
          行於系爭二項承攬工程之連帶保證人，就原告因被告
          郭永仁即永成油漆工程行不履行保固責任所受之損害
          六百九十七萬六千五百四十元，自應負連帶給付之責
          。
  三、證據：提出：「永成油漆工程行」營利事業登記抄本一份
      、工程承攬書影本二份、工程保固書影本二份、統一發票
      影本二份。
乙、被告方面：
  壹、被告彰鼎企業有限公司方面：
    一、聲明：駁回原告之訴。
    二、陳述：彰鼎企業有限公司負責人乙○○陳稱因做過被告
        郭永仁一次下包而認識郭永仁，郭永仁曾告知希望彰鼎
        企業有限公司擔任其與原告契約保證人，但他並未答應
        。系爭工程承攬書上之彰鼎企業有限公司及其本人印章
        均非真正，其上具名之勞工安全衛生管理人員呂寶霖亦
        非該公司員工，該公司並未擔任系爭契約之保證人。
    三、證據：提供彰鼎企業有限公司公司及負責人印章各一枚
        當庭核蓋。
  貳、被告郭永仁即永成油漆工程行方面：
    被告未於言詞辯論期日到場，亦未提出書狀作何聲明或陳述
    。
    理  由
壹、程序方面
一、依民事訴訟法第255條：
    訴狀送達後，原告不得將原訴變更或追加他訴。但有下列各
    款情形之一者，不在此限：
    一  被告同意者。
    二  請求之基礎事實同一者。
    三  擴張或減縮應受判決事項之聲明者。
    四  因情事變更而以他項聲明代最初之聲明者。
    五  該訴訟標的對於數人必須合一確定時，追加其原非當事
        人之人為當事人者。
    六  訴訟進行中，於某法律關係之成立與否有爭執，而其裁
        判應以該法律關係為據，並求對於被告確定其法律關係
        之判決者。
    七  不甚礙被告之防禦及訴訟之終結者。
    被告於訴之變更或追加無異議，而為本案之言詞辯論者，視
    為同意變更或追加。
    原告於起訴時，原僅本於保證契約之法律關係向被告彰鼎企
    業有限公司請求，嗣於訴訟中追加請求連帶債務人被告郭永
    仁即永成油漆工程行，因二個請求之基礎事實均同一，且被
    告彰鼎企業有限公司對於原告上開之追加，並無異議而為本
    案之言詞辯論，已視為同意。再該追加亦不甚礙被告之防禦
    及訴訟之終結，是揆諸民事訴訟法第二百五十五條第一項第
    一款、第二款、第七款，第二項之規定，原告上開所為訴之
    追加，應予以准許。本件被告經合法通知，被告彰鼎企業有
    限公司未於最後言詞辯論期日到場、被告郭永仁即永成油漆
    工程行未於言詞辯論期日到場，均核無民事訴訟法第三百八
    十六條所列各款情形，爰依原告之聲請，由其一造辯論而為
    判決。
貳、事實方面
一、就被告郭永仁即永成油漆工程行方面：本件原告主張之事實
    業據其提出「永成油漆工程行」營利事業登記抄本一份、工
    程承攬書影本二份、工程保固書影本二份、統一發票影本二
    份為證。被告未於言詞辯論期日到場，亦未提出書狀作何聲
    明或陳述。應認原告之主張為真實。
二、被告彰鼎企業有限公司部份：
    原告固提出「永成油漆工程行」營利事業登記抄本一份、工
    程承攬書影本二份、工程保固書影本二份、統一發票影本二
    份為證。被告雖未於最後言詞辯論期日到場，惟依其曾到場
    之辯論則以該公司並未擔任系爭契約之保證人，該契約書上
    之彰鼎企業有限公司之公司印章及負責人印章均非被告所有
    ，原告亦未曾前來對保資為抗辯。經查：原告就系爭保證契
    約並未就被告彰鼎企業有限公司部份對保並不爭執，並稱被
    告公司是否參與連保，必須由被告郭永仁出面才能了解。經
    勘驗被告彰鼎企業有限公司之公司及負責人印章，與原告保
    證契約上之署名被告彰鼎企業公司公司及負責人印章完全不
    同，肉眼可辨，有當庭核蓋之該公司及負責人印文附卷可佐
    。而原告請求被告彰鼎企業有限公司負保證責任，必須就被
    告彰鼎企業有限公司已就系爭契約為保證負舉證責任，原告
    既無法就此負舉證責任，原告請求被告彰鼎企業有限公司負
    保證責任，即非有據。
三、綜上所述，原告本於損害賠償之法律關係，請求被告郭永仁
    即永成油漆工程行應給付原告六百九十七萬六千五百四十元
    及自本書狀繕本送達之翌日 (民國九十四年七月二十五日)
    起，至清償日止，按年息百分之五計算之利息，為有理由，
    應予准許；至於請求被告彰鼎企業有限公司連帶賠償部分，
    則為無理由，應予駁回。
四、原告陳明願供擔保，聲請宣告假執行，其勝訴部份，核無不
    合，爰酌定相當之擔保金額宣告之；其餘假執行之聲請，因
    訴之駁回而失所附麗，不予准許。
五、據上論結，本件原告之訴為一部有理由，一部無理由，依民
    事訴訟法第79條但書、第390條第2項判決如主文。
中　　華　　民　　國　　94　　年　　8 　　月　　24　　日
                  民二庭法　官　蔡虔霖
以上正本，係照原本作成。
如對本判決上訴須於判決送達後20日內向本院提
中　　華　　民　　國　　94　　年　　8　　月　　24　　日
                            書記官　張振崑
